# 土地使用权入账原值的问题

提问人：xiaoxi0410 时间：2017-05-08 16:53:59
公司与政府签订土地出让合同，政府出让已完成三通一平的宗地，出让金 1300 万。然而实际出让时，该宗地并未完成三通一平，平整及改造费用由公司自行承担，故政府仅要求企业支付 900 万出让金，用以补偿。 公司支付 900 万出让金及契税（契税按 1300 万计算）后办妥土地证，公司还有其他的土地，且三通一平的费用和其他土地一起支付，无法区分归属于哪块土地。 1 、该宗土地的入账原值，应当以实际支付的900+契税入账还是合同约定的 1300 万入账（差额计入递延收益并在年限内摊销）？ 2 、三通一平费用无法区分归属于哪块土地，那应该如何核算？

回答人：chenyiwei
可参照http://bbs.esnai.com/thread-5118528-1-1.html所述原则处理，如果无法区分所支付的三通一平支出对应的地块，则在各地块的支出较为均衡的前提下，可按各地块的面积等适当的参数进行分摊。

提问人：lanedwight 时间：2017-05-08 18:15:11
无形资产资产的入账价值应该就包括购买价款、相关税费和可直接归属于该资产的其他支出。没听说过还能多确认一块的吧？是房地产开发企业，做投资性房地产？

回答人：chenyiwei
这种情况下的三通一平支出也是使该土地使用权达到预定可使用状态的必要条件，可资本化计入无形资产价值。